臺灣高等法院刑事判決　　　　　　　　　　　　　九十三年度上訴字第一八九七號
　　上　訴　人
　　即　被　告　甲○○
右上訴人因毒品危害防制條例案件，不服臺灣士林地方法院九十三年度訴字第七０號
，中華民國九十三年四月二十三日第一審判決（起訴案號：臺灣士林地方法院檢察署
九十二年度毒偵字第一０七八號），提起上訴，本院判決如左：
    主  文
上訴駁回。
    事  實
一、甲○○曾於民國八十五年間因違反麻醉藥品管理條例案件，經台灣士林地方法院
    以八十五年度易字第二八八三號判決處有期徒刑四月確定，並於八十七年十一月
    三十日執行完畢。又因施用毒品案件，經裁定送觀察、勒戒後，認無繼續施用毒
    品之傾向，業由臺灣士林地方法院檢察署檢察官以八十八年度毒偵字第三二六一
    號、八十八年度偵緝字第二Ｏ六號不起訴處分確定。詎甲○○猶不知悔改，於九
    十二年八月十二日十九時許，在臺北市北投區朋友住處，以將第一級毒品海洛因
    摻入香煙內點火吸食方式，施用海洛因一次；另於九十二年八月十二日二十時許
    ，在臺北市○○區○○路二五五巷一弄十三號二樓住處，以將第二級毒品安非他
    命放入電燈泡內用火燒烤吸食方式，施用安非他命一次。嗣於九十二年八月十三
    日九時二十分許，為警在上址執行搜索，當場扣得安非他命殘渣袋三個、玻璃球
    吸食器四個及安非他命吸食器一個，並經採集甲○○尿液送檢驗後查獲。
二、案經臺北市政府警察局北投分局移送臺灣士林地方法院檢察署檢察官偵查起訴。
    理  由
一、右揭犯罪事實，業據被告即上訴人甲○○於原審審理時供認不諱（詳見原審卷第
    三九頁、四六頁），並有當場查獲之安非他命殘渣袋三個、玻璃球吸食器四個及
    安非他命吸食器一個扣案可資佐證（見毒偵字第一０七八號卷第二三頁）。又被
    告於九十二年八月十三日為警採集之尿液，經送檢驗結果，呈嗎啡及安非他命陽
    性反應，亦有臺北市立療養院九十二年八月十九日煙毒尿液檢驗報告及明生生物
    科技股份有限公司九十二年九月九日濫用藥物檢體檢驗報告各一紙在卷可憑（見
    九十二年度核退字第一四五五號偵查卷第十一頁、九十二年度毒偵字第一Ｏ七八
    號偵查卷第四十頁）。本件事證明確，被告犯行堪以認定。
二、按被告行為後毒品危害防制條例業於九十二年七月九日修正公布，並於公布後六
    個月即九十三年一月九日施行，而依同法第三十五條第一項第三款規定審判中之
    案件，法院依修正後規定處理之。再按犯毒品危害防制條例第十條之施用毒品罪
    者，檢察官應聲請法院裁定令被告入勒戒處所觀察、勒戒，經觀察、勒戒後，認
    無繼續施用毒品傾向者，經檢察官為不起訴處分後，五年內再犯第十條之施用毒
    品罪，不適用再送觀察、勒戒之規定，毒品危害防制條例第二十條第三項定有明
    文。查被告前因施用毒品案件，經送觀察、勒戒後，認無繼續施用毒品之傾向，
    業經檢察官不起訴處分確定，有臺灣士林地方法院檢察署檢察官八十八年三月二
    十九日八十八年度毒偵字第三二六一號、八十八年度偵緝字第二Ｏ六號不起訴處
    分書在卷可稽（見毒偵字第一０七八號卷第五五頁）。被告於不起訴處分後五年
    內，再犯毒品危害防制條例第十條之施用毒品罪，依照上開規定，應經訴訟程序
    審理。又海洛因係毒品危害防制條例第二條第二項第一款所稱之第一級毒品，安
    非他命為同條項第二款所稱之第二級毒品。核被告分別施用海洛因、安非他命之
    行為，係犯毒品危害防制條例第十條第一項之施用第一級毒品罪及同條第二項之
    施用第二級毒品罪，被告持有海洛因、安非他命進而施用，其持有海洛因、安非
    他命之低度行為各為施用海洛因、安非他命之高度行為所吸收，均不另論罪。又
    被告有事實欄所載之犯罪科刑執行情形，有臺灣高等法院被告全國前案紀錄表在
    卷可稽，其受有期徒刑執行完畢後，五年內再犯有期徒刑以上之本罪，為累犯，
    依刑法第四十七條之規定加重其刑。被告所犯二罪，犯意各別，行為分殊，罪名
    不同，應予分論併罰。
三、原審經詳細調查，以被告罪證明確，適用上揭規定，並審酌被告有多次施用毒品
    之前科，再犯本罪，顯見悔意不深，及施用毒品危害自己身心健康，與犯罪後供
    認犯行，態度尚佳等一切情狀，分別量處有期徒刑八月、四月，並定應執行有期
    徒刑十月，併諭知扣案之安非他命殘渣袋（殘渣量微無法計重）三個、玻璃球吸
    食器四個及安非他命吸食器一個，係被告所有供犯罪所用之物，業據其供明在卷
    ，核非屬專供施用安非他命之器具，均依刑法第三十八條第一項第二款之規定宣
    告沒收。核原審認事用法，並無不合。被告上訴空言指摘原審判決不當，為無理
    由，應予駁回。
四、被告經合法傳喚，無正當理由不到庭，不待其陳述，逕行判決，併此敘明。
據上論斷，應依刑事訴訟法第三百六十八條、第三百七十一條，判決如主文。
本案經檢察官賴俊雄到庭執行職務。
中　　　華　　　民　　　國　　九十三　　年　　　八　　　月　　三十一　　日
                              臺灣高等法院刑事第二十四庭
                                  審判長法  官  陳  貽  男
                                        法  官  李  世  貴
                                        法  官  陳  憲  裕
右正本證明與原本無異。
如不服本判決，應於收受送達後十日內向本院提出上訴書狀，其未敘述上訴之理由者
並得於提起上訴後十日內向本院補提理由書（均須按他造當事人之人數附繕本）。
                                        書記官  劉  育  妃
中　　　華　　　民　　　國　　九十三　　年　　　八　　　月　　三十一　　日
附錄：本案論罪科刑法條全文
毒品危害防制條例第十條：
施用第一級毒品者，處六月以上五年以下有期徒刑。
施用第二級毒品者，處三年以下有期徒刑。
